# 某项业务的收入占总收入比重超过10%，是否需要单列为一个分部？

提问人：牛小 k 时间：2016-11-02 14:50:43
该香港上市公司的业务分为三个分部：A/B/其他，现在“其他”中的一项业务的收入占总收入的比重已超过10%，这部分业务是否需要单列为一个分部呢？ 另外，目前A和B两个分部的收入占比已超过75%。
请教各位大神，其他是否能作为一个分部？如果其他中的一项已超过10%，是否需要单列为一个分部，准则有明确规定吗？？
谢谢！

回答人：chenyiwei
如果“其他”的对外交易收入占对外交易收入总额的比例虽然大于 10 ％但小于 25 ％，则没有单独再分出报告分部的强制性要求。当然你可以自主选择分出其他报告分部。“其他”是最后的平衡项目，但本身不是一个报告分部。

提问人：牛小 k 时间：2016-12-08 09:59:28
“其他”中的一项C业务已超过10%，C是否需要单列呢？
根据IFRS 8 “IFRS 8 requires an entity to report financial and descriptive information about its reportable segments.Reportable segments are operating segments or aggregations of operating segments that meet specified criteria: [IFRS 8.13]its reported revenue, from both external customers and intersegment sales or transfers, is 10 per cent or more of the combined revenue, internal and external, of all operating segments, or”

回答人：chenyiwei
这种情况下，需将C业务单列为报告分部。